【裁判字號】    91,上易,3483
【裁判日期】    920108
【裁判案由】    詐欺
【裁判全文】
臺灣高等法院刑事判決                          九十一年度上易字第三四八三號
    上  訴  人
    即  自訴人  甲○○○○光電股份有限公司  設台北市○○○路八十七號三樓
    代  表  人  乙○○  男  四.
    被      告  丙○○  住台北縣三重市○○○街三十九號
右列上訴人因被告詐欺案件，不服臺灣臺北地方法院九十一年度自字第六六四號，中
華民國九十一年九月十一日第一審判決，本院判決如左：
    主  文
原判決撤銷，發回台灣台北地方法院。
    理  由
一、自訴意旨略以：被告丙○○於民國八十九年四月間，以精彩印刷股份有限公司名
    義，在台北縣汐止市，向自訴人甲○○○○光電股份有限公司購入鐳射紙及印刷
    用白報紙、平版紙，合計新台幣（下同）二千零五十萬元。嗣因支票全部遭到退
    票，經協議以精彩印刷股份有限公司之股權抵付帳款，詎料自訴人所指定之代表
    人取得股權後，被告竟將精彩印刷股份有限公司所有價值約三億元之八色商業用
    輪轉機轉售他人，並擅自將位於台北縣三重市○○○路三十九號之工廠轉讓他人
    使用，使自訴人平白損失二千零五十萬元，造成公司營運困難。因認被告涉犯刑
    法詐欺罪嫌云云。
二、原判決係以：本件自訴人之代表人為柯俊良，足認乙○○並非甲○○○○光電股
    份有限公司之適格代表人。自訴人甲○○○○光電股份有限公司倘確有被詐欺之
    事實，依法應由其代表人柯俊良代表公司提起自訴方為適法，查本件自訴狀內除
    乙○○個人之指印二枚外，未經甲○○○○光電股份有限公司及其代表人柯俊良
    蓋章或簽名，與刑事訴訟法第五十三條之規定，尚有未合。乙○○非自訴人之合
    法代表人，依法無以自訴人名義提起自訴之權，此又非可得補正之情形，爰不經
    言詞辯論，逕為諭知不受理之判決。
三、上訴意旨則以：上訴人之代表人乙○○係上訴人公司之實際負責人，且經董事會
    決議擔任訴訟代表人。上訴人公司發生糾紛，檢察官目前僅偵辦乙○○，並遭羈
    押，因此無法蓋上訴人公司印章。
四、按法人為被害人提起自訴，對自訴狀內所記載之代表人，當事人如有爭執，受訴
    法院應依職權加以調查，經調查結果，其原記載之代表人，設非有真正代表權之
    代表人，其訴狀自屬不合程式，應準用刑事訴訟法第二百七十三條第三項之規定
    ，命其補正，最高法院著有七十年台上字第四三三六號判決足參。經查：本件上
    訴人即自訴人之代表人為柯俊良，固有甲○○○○光電股份有限公司公司基本資
    料查詢一紙附卷可按（見原審卷第四頁），雖與自訴狀上所載之代表人乙○○不
    符，惟依上揭說明，此種程式欠缺可補正者，法院應定期間，以裁定命補正，惟
    原判決以不可補正而逕諭知不受理判決，難謂無誤，上訴為有理由，自應將原判
    決撤銷，發回原審法院更為適法之裁判，並不經言詞辯論為之。
據上論斷，應依刑事訴訟法第三百六十九條第一項但書、第三百七十二條，判決如主
文。
中      華      民      國    九十二    年      一      月      八      日
                              臺灣高等法院刑事第二十四庭
                                  審判長法  官  陳  貽  男
                                        法  官  王  炳  梁
                                        法  官  李  世  貴
右正本證明與原本無異。
不得上訴。
                                        書記官  魏  汝  萍
中      華      民    國    九十二    年      一      月      八      日


司法院資訊處製作；財團法人民間司法改革基金會備份。
